臺灣板橋地方法院刑事判決　　　　　　 94年度訴緝字第104號
公　訴　人　臺灣板橋地方法院檢察署檢察官
被　　　告　甲○○
上列被告因毒品危害防制條例案件，經檢察官提起公訴（九十三
年度毒偵字第四五○一號）及移送併案審理（桃園地方法院檢察
署九十四年度毒偵字第一一○六號），本院於準備程序進行中，
被告就被訴事實為有罪之陳述，經告知被告簡式審判程序之旨，
並聽取當事人之意見後，裁定由受命法官獨任進行簡式審判程序
，並判決如下：
    主  文
甲○○連續施用第一級毒品，累犯，處有期徒刑拾月。扣案之海
洛因拾參包（合計淨重壹點伍陸公克、空包裝重貳點捌貳公克）
，沒收銷燬及扣案之注射針筒壹支、瓢匙肆支、塑膠管貳支，均
沒收。
    事  實
一、甲○○前因違反肅清煙毒條例案件、妨害國幣懲治條例案件
    ，分別經法院判處有期徒刑二年二月、七月確定，應執行有
    期徒刑二年六月確定，又因違反懲治走私條例案件，經法院
    判處有期徒刑六月確定，二案接續執行，嗣於九十三年八月
    十五日執行殘刑暨縮刑期滿執行完畢；另因施用毒品案件，
    經本院九十年度毒聲字第五二六號裁定令入戒治處所施以強
    制戒治，嗣於九十一年五月二十九日強制戒治期滿執行完畢
    ，由臺灣板橋地方法院檢察署檢察官於九十一年六月二十七
    日以九十一年度（起訴書誤載為九十二年度）戒毒偵字第二
    九五號為不起訴處分確定。詎其仍不知悔改，於強制戒治執
    行完畢釋放後之五年內，基於施用第一級毒品海洛因之概括
    犯意，於九十三年九月二十八日及自九十三年十月二日八時
    許起至九十四年一月二十三日晚上八時許止，連續在其位於
    臺北縣鶯歌鎮○○○路四二三號之住處內，以針筒注射肌肉
    之方式施用海洛因多次，平均一日施用三次。嗣為警先於九
    十三年十月二日十三時許，在上開住處查獲，並扣得海洛因
    二包（合計淨重零點一四公克，空包裝重零點三七公克），
    後於九十四年一月二十四日五時四十分許，為警在桃園縣桃
    園市○道○號○路東向十六公里處查獲，並扣得海洛因十一
    包（合計淨重一點四二公克，空包裝重二點四五公克）及其
    所有供施用海洛因所用之注射針筒一支、瓢匙四支、塑膠管
    二支。
二、案經臺北縣政府警察局三峽分局報請臺灣板橋地方法院檢察
    署檢察官偵查起訴及內政部警政署國道公路警察局第六警察
    隊移請臺灣桃園地方法院檢察署檢察官移送併案審理。
    理  由
一、訊據被告甲○○對於上揭事實坦承不諱，且被告先後於上開
    時、地為警查獲時所採集之尿液，經分別送請臺灣檢驗科技
    股份有限公司、臺灣尖端先進生技醫藥股份有限公司以ＥＩ
    Ａ酵素免疫分析法初步檢驗，並以ＧＣ／ＭＳ氣相層析質譜
    儀法確認檢驗之結果，均呈鴉片類嗎啡陽性反應，有臺灣檢
    驗科技股份有限公司九十三年十月二十日出具之濫用藥物尿
    液檢驗報告暨臺北縣政府警察局三峽分局查獲違反毒品危害
    防制條例案姓名對照表、採集尿液檢體送驗清單各一紙、臺
    灣尖端先進生技醫藥股份有限公司九十四年二月二日出具之
    濫用藥物檢驗報告暨國道公路警察局第六警察隊九十四年一
    月份移送煙毒麻醉藥品人犯尿液檢體編號對照表各一紙附卷
    可稽。另上開先後為警查獲時所扣得之白粉二包、十一包經
    分別送鑑定後確實均為海洛因成分（前者合計淨重零點一四
    公克、空包裝重零點三七公克，後者合計淨重一點四二公克
    、空包裝重二點四五公克），此有法務部調查局九十三年十
    一月五日調科壹字第060008989 號、九十四年四月一日調科
    壹字第080008995 號鑑定通知書二紙在卷可證，被告亦供認
    上開扣案之海洛因均為其所有，復有被告所有供施用毒品海
    洛因所用之注射針筒一支、瓢匙四支、塑膠管二支扣案可證
    ，足認被告上開之自白，應與事實相符，被告於上開時、地
    ，連續施用海洛因多次之事實，足堪認定。又如事實欄所載
    被告前因施用毒品案件，經強制戒治執行完畢後，經臺灣板
    橋地方法院檢察署檢察官為不起訴處分確定等情，有臺灣板
    橋地方法院檢察署刑案資料查註紀錄表、臺灣高等法院被告
    全國前案紀錄表、不起訴處分書在卷可按，是被告於強制戒
    治執行完畢釋放後，五年內再犯本案施用毒品犯行，事證明
    確，犯行堪以認定。
二、核被告甲○○所為，係犯毒品危害防制條例第十條第一項之
    施用第一級毒品罪。其施用第一級毒品海洛因前後之持有海
    洛因之低度行為，為施用之高度行為所吸收，不另論罪。又
    被告先後多次施用海洛因犯行，時間緊接，犯罪構成要件相
    同，顯係基於概括犯意反覆為之，應依刑法第五十六條連續
    犯之規定論以一罪，並加重其刑。公訴人雖僅就被告於九十
    三年十月二日八時許施用海洛因犯行提起公訴，其餘上開事
    實欄所載時間之施用海洛因犯行未據起訴，惟該未據起訴部
    分與起訴部分有連續犯之裁判上一罪關係，且經檢察官就被
    告於九十四年一月初某日及同年月二十四日凌晨二時許之施
    用海洛因犯行移送併案審理（臺灣桃園地方法院檢察署九十
    四年度毒偵字第一一○六號），是未據起訴部分為起訴效力
    所及，本院自得併予審究，附此敘明。另被告前因違反肅清
    煙毒條例案件、妨害國幣懲治條例案件，分別經法院判處有
    期徒刑二年二月、七月確定，應執行有期徒刑二年六月確定
    ，又因違反懲治走私條例案件，經法院判處有期徒刑六月確
    定，二案接續執行，嗣於九十三年八月十五日執行殘刑暨縮
    刑期滿執行完畢，有臺灣高等法院被告全國前案紀錄表一紙
    在卷可按，被告於受有期徒刑之執行完畢後五年內再犯本案
    有期徒刑以上之罪，為累犯，應依刑法第四十七條規定加重
    其刑，並遞加之。爰審酌被告施用毒品戕害身心，被告前因
    施用毒品，經法院裁定強制戒治後，猶不思戒絕革除惡習，
    仍犯本案施用毒品犯行，併審酌其素行、犯罪之動機、目的
    、手段、品行、生活狀況、智識程度、犯罪所生之損害、施
    用毒品時間及犯後坦承犯罪態度尚非不佳等一切情狀，量處
    如主文所示之刑，以資儆懲。
三、扣案之海洛因十三包（合計淨重一點五六公克，空包裝重二
    點八二公克），均係查獲之毒品，依毒品危害防制條例第十
    八條第一項前段規定，不問屬於犯人與否，應沒收銷燬之。
    至包裝上開毒品之包裝袋共十三個（重二點八二公克），其
    與毒品於物理外觀上附合而難予析離，且如強予析離至完全
    無殘渣留存，將耗費相當之時間、人力與經費，於經濟上顯
    無實益，是依社會一般通念，堪認該包裝袋已與查獲之毒品
    結合成為一體而無從強加析離，是扣案之海洛因既屬上開條
    文所規定之違禁物，其外包裝袋自亦應併予沒收銷燬之，附
    此敘明。另扣案之注射針筒一支、瓢匙四支、塑膠管二支，
    係被告所有且係供其施用毒品之物，此業據被告供明在卷，
    爰依刑法第三十八條第一項第二款宣告沒收。
據上論斷，應依刑事訴訟法第二百九十九條第一項前段、第二百
七十三條之一第一項，毒品危害防制條例第十條第一項、第十八
條第一項前段，刑法第十一條前段、第五十六條、第四十七條、
第三十八條第一項第二款，判決如主文。
本案經檢察官羅松芳、王育珍提起公訴，檢察官張慶林到庭執行
職務。
中　　華　　民　　國　　94　　年　　7 　　月　　11　　日
                  刑事第十二庭  法　官  陳明珠
以上正本證明與原本無異
如不服本判決應於送達後10日內向本院提出上訴狀
                                書記官　陳慧儷
中　　華　　民　　國　　94　　年　　7 　　月　　11　　日
附錄本案論罪科刑法條全文：
毒品危害防制條例第十條
施用第一級毒品者，處六月以上五年以下有期徒刑。
施用第二級毒品者，處三年以下有期徒刑。
